【裁判字號】    99,交抗,1438
【裁判日期】    990628
【裁判案由】    違反道路交通管理處罰條例
【裁判全文】
臺灣高等法院交通事件裁定            99年度交抗字第1438號
抗  告  人
即受處分人  甲○○
上列抗告人因違反道路交通管理處罰條例案件，不服臺灣臺北地
方法院，中華民國99年5月28日所為駁回抗告之裁定（99年度交
聲字第392號），提起再抗告，本院裁定如下：
    主  文
再抗告駁回。
    理  由
一、再抗告意旨略以：(一)本件99年度交聲字第392號裁定送達時
    ，本人在臺北縣辦公處所，係家人代收並於當晚轉交予本人
    ，請依職權調查該送達證書之真實性，是否已涉及偽造文書
    。(二)本人已於民國99年4月26日寄出抗告狀，有郵局掛號函
    件執據上之交寄郵戳為憑，並未逾法定不變期間，郵務機關
    遲延送達，不應歸責於本人等語。
二、按處理違反道路交通管理事件，有關文書送達之程序，依行
    政程序法之規定；送達，於應受送達人之住居所、事務所或
    營業所為之；於應送達處所不獲會晤應受送達人時，得將文
    書付予有辨別事理能力之同居人、受僱人或應送達處所之接
    收郵件人員；違反道路交通管理事件統一裁罰基準及處理細
    則第5條及行政程序法第72條第1項前段、第73條第1項分別
    定有明文。又交通事件之抗告程序除準用刑事訴訟法有關規
    定外，並準用道路交通案件處理辦法異議及裁定程序章之規
    定；而抗告期間，除有特別規定外，為5日，自送達裁定後
    起算；道路交通案件處理辦法第26條、刑事訴訟法第406條
    前段亦有明文。
三、經查：
  (一)文書送達於應受送達人本人收受，如以簽名或按指印簽收，
    固較無爭議，如以蓋章方式簽收，原則上固可推定其本人收
    受，惟如當事人提出事證證明非其本人或其同居人或受僱人
    所收受，則涉及文書送達合法與否及當事人權利之保障，法
    院即有調查之必要。依本件抗告意旨所述，原審法院99年度
    交聲字第392號駁回異議之裁定（下稱系爭裁定），係由抗
    告人之同居家屬逕以抗告人名義蓋章代為收受，揆諸前揭說
    明，郵務機關本得對應受送達人即抗告人之同居人為送達，
    是系爭裁定仍生合法送達之效力，合先敘明。
  (二)系爭裁定已於99年4月19日送達於抗告人住所，並由其同居
    人蓋本人印章代為收受，此有上開抗告意旨所陳暨送達證書
    乙紙在卷可稽，則自收受送達翌日起算5日，至99年4月26日
    （期間末日24日星期六為星期例假日，應予順延）即告屆滿
    。而本件抗告人遲至同年4月27日始向原審法院提起抗告，
    有抗告狀上原審法院收文日期戳章可憑，顯已逾法定抗告期
    間，原審因認其抗告不合法，而依道路交通事處理辦法第26
    條、刑事訴訟法第408條第1項前段予以裁定駁回，經核於法
    尚無不合。至抗告意旨雖稱其於99年4月26日法定最後期限
    寄出，抗告並未逾期云云。惟關於不變期間之計算，當事人
    郵遞抗告書狀者，因採到達主義，應以書狀到達法院之日，
    為提出於法院之日，非以投郵之日為準（最高法院98年度臺
    抗字第125號裁定意旨參照）。是本件抗告狀係於99年4月27
    日到達原審法院，自已逾期。從而，本件再抗告為無理由，
    應予駁回。
四、據上論斷，應依道路交通管理處罰條例第89條，刑事訴訟法
    第412條前段，裁定如主文。
中    華    民    國    99    年    6     月    28    日
                  刑事第十三庭  審判長法  官   陳恆寬
                                      法  官   遲中慧
                                      法  官   崔玲琦
以上正本證明與原本無異。
不得再抗告。
                                      書記官   馬佳瑩
中    華    民    國    99    年    6     月    29    日

司法院資訊處製作；財團法人民間司法改革基金會備份。
